# 关于融资租赁入账价值的确定

提问人：wx_5a169025c32e 时间：2019-08-30 15:58:12
求助陈老师及各位专业人士一项业务的处理：
一、背景
A 公司主要业务为医疗仪器及试剂的代理，公司从供应商租入医疗仪器，并将仪器投放到医院，用于促进试剂的销售。
仪器租赁合同的有关约定：
1 、期限： 5 年
2 、付款方式：分期付款，到期时可选择续租或归还仪器或双方协商价格买断3 、提前终止合同的约定：公司需按照仪器公允价值（租赁合同已列明公允价值）与已付租金的差额支付给出租方。
有关其他信息：
1 、关于仪器的使用寿命：行业默认平均 5 年，个别测试量大的可能少于 5年，测试量小的可达到六七年
2 、仪器为代理试剂专用仪器，若医院一直与公司合作，则该仪器可被认定为公司专用，因此，公司最后一般都会执行到期买断条款
二、问题
1 、上述租赁是否符合融资租赁的确认条件
2 、若认定为融资租赁，因最后期买断价格不确定，租入资产的入账价值及长期应付款金额如何确定？
3 、若最后买断价格与之前按照公允价值入账所确认的长期应付款余额差异较大，买断价格小于长期应付款余额的部分如何处理？是否可以视同无需支付的款项一次性将差额转入营业外收入？
烦请指点，谢谢大家！

回答人：chenyiwei
1 、从你说的情况看，本企业作为承租人已经从仪器供应商处承接了仪器所有权上的主要风险和报酬，故属于融资租赁。由于租赁期基本等于使用寿命，虽然最后买断价格不确定，但可以合理估计其影响不重大，可以根据历史经验暂估，或者按照届时的预计净残值暂估，并将其折现值计入长期应付款。
2 、若最后买断价格与之前按照公允价值入账所确认的长期应付款余额差异较大，买断价格小于长期应付款余额的部分可确认为营业外收入，但今后需注意改进对买断价款的估计方法。

提问人：wx_5a169025c32e 时间：2019-08-31 11:31:06
谢谢陈老师。另外补充一个问题，如果前期尚未出具审计报告，在今年连续审计 2 年财报的情况下，今年出现了买断价与之前暂估的长期应付款余额差异较大的情形，是否需要追溯调整之前的暂估？还是说作为日后非调整事项来处理。有一个棘手的问题是这种差异不确定是个案还是在未来会普遍存在

回答人：chenyiwei
分析差异原因，确定是否偶发，以前是否经常出现，还是出于估计方法或考虑因素不合理等系统性原因。